【裁判字號】    91,訴,466
【裁判日期】    920430
【裁判案由】    偽造文書等
【裁判全文】
臺灣板橋地方法院刑事判決                          九十一年度訴字第四六六號
    公  訴  人  臺灣板橋地方法院檢察署檢察官
    被      告  丙○○
    被      告  丁○○
右列被告因偽造文書等案件，經提起公訴（九十年度偵字第六九五五號），爰判決如
左：
    主  文
丙○○共同連續行使偽造私文書，足以生損害於他人，累犯，處有期徒刑拾月。偽造
之甲○○、乙○○署押均沒收。
丁○○依法逮捕之人脫逃，累犯，處有期徒刑肆月，如易科罰金以參佰元折算壹日。
    事  實
一、丙○○前因偽造文書案件，經台灣高等法院八十八年度上易字第三二Ｏ九號判決
    有期徒刑五月確定，於八十八年十二月十三日易科罰金執行完畢。丁○○前因贓
    物案件，經本院八十七年度訴字第三八Ｏ號判決判處有期徒刑六月確定，於八十
    七年十月九日易科罰金執行完畢。
二、丙○○、丁○○（丁○○竊盜部分另由檢察官移送台灣高等法院九十一年度上易
    字第二一五號併案審理）共同基於意圖為自己不法所有之概括犯意聯絡，於民國
    （下同）九十年三月八日八時十分許，在台北縣板橋市○○路○段一二九號富山
    停車場內，由丙○○把風，丁○○以路邊隨意撿拾之石頭，砸破甲○○所有，車
    號不詳之自小客車車窗玻璃，徒手竊取車內汽車音響一台、行動電話一支、皮包
    二只、甲○○、乙○○之信用卡各三張、郵局提款卡一張、行照、駕照各一張、
    乙○○學生證、國民身分證、軍人身分證、汽車駕照、健保卡各一張等物。得手
    後，二人共同基於行使偽造私文書之犯意聯絡，並承前不法所有之概括犯意，持
    上開所竊得之甲○○、乙○○之信用卡，連續盜刷：
  (一)於九十年三月八日五點二十七分，以甲○○之台新銀行卡號四五七九六一Ｚ00
    0000000號信用卡，在丙○○住宿之百麗旅社盜刷四千元，給付住宿費；
  (二)於同日五點二十四分，用甲○○之誠泰銀行卡號00000000000000
    00號信用卡，在百麗旅社盜刷四千元，給付住宿費；
  (三)於同日六點二十分，用甲○○慶豐商業銀行股份有限公司五四三三七一Ｚ000
    000000號信用卡，在新莊大漢橋加油站盜刷四百元，購買汽油；
  (四)於同日十點四十六分，用乙○○中國信託卡號四五六三Ｚ0000000000
    0號信用卡，在1.屈臣氏百佳股份有限公司，盜刷二千五百五十四元、2.在全虹
    通信永和得和店盜刷三千元、3.在安坑加油站盜刷九百四十五元、4.於十一點十
    二分，在新安通信行盜刷三千二百元，購買香煙、電話儲值卡、汽油等物；
  (五)於同日持乙○○之慶豐商業銀行股份有限公司五四三三七一Ｚ00000000
    0號信用卡，在1.全虹通信永和得和店刷卡三千元、2.下午兩點五十七分，在永
    翔資訊社刷卡兩千零三十三元、3.下午三點十分，在永翔資訊社刷卡一百九十二
    元、4.上午十點四十九分，在屈臣氏百佳股份有限公司刷卡四千元，購買香煙、
    電話儲值卡等物，連續十一次均偽造「甲○○」或「乙○○」之簽名於信用卡簽
    帳單上，偽造該私文書後，交還店員行使之，足以生損害於甲○○、乙○○及各
    該商店，使商店陷於錯誤，交付財物或使丙○○、丁○○取得免費享受住宿服務
    之不法利益。
三、丁○○係台北縣政府警察局海山分局（下稱海山分局）於九十年四月七日上午依
    法逮捕之人，詎其竟於同日晚間二十一時四十五分許，乘坐由海山分局偵查員周
    維強駕駛車號Ｆ二─八三八七號偵防車，待解送至台灣台北地方法院檢察署時，
    在偵防車正欲駛出分局，等待轉入板橋市○○○路時，自行打開上開偵防車後座
    右側車門脫逃得逞，嗣於同月八日凌晨五時三十分許，為警在台北縣新店市○○
    路○段五大加油站後方查獲，均經偵查起訴。
    理  由
一、起訴書原載被告丙○○、丁○○共同持甲○○、乙○○之不詳信用卡盜刷消費五
    筆，其中包括至百麗旅社刷卡消費八千八百元（應係八千元）、到永翔資訊公司
    刷卡一千五百元（應係二千二百二十五元），偵查卷內並無上開刷卡簽帳單或消
    費明細表附卷，似憑被告在警詢中之自白作為依據，經本院依職權調閱上開資料
    ，查明被告應係盜刷十一筆，且各筆盜刷所用之信用卡卡號、消費金額（詳如事
    實欄第一項所載），起訴書所載錯誤部分，均應予更正，起訴書原未起訴之盜刷
    部分，因與起訴之行使偽造私文書部分，有連續犯裁判上一罪之關係，本院併予
    審理，合先敘明。
二、被告丙○○否認共同行竊，僅坦承偽造文書、詐欺犯行，辯稱：丁○○行竊時，
    我在車上睡覺，他上車後才叫醒我，並拿信用卡給我，我有跟他一起去盜刷，買
    來的東西一人分一半，卡還給丁○○了等語。然共同被告丁○○指述：我有偷車
    內物品，我是拿石頭打破車窗，丙○○在一旁幫我把風，我有拿信用卡去加油，
    後來信用片我交給丙○○，其他的消費是她去刷的等語（見本院九十二年一月二
    十三日調查筆錄），是被告丙○○所辯，其並未幫丁○○把風云云，不足採信。
    又盜刷信用卡部分，有台新國際商業銀行九十一年七月二十四日台新信卡字第九
    一Ｏ一九五號函檢送之甲○○信用卡掛失紀錄表及簽帳單一紙、誠泰商業銀行九
    十一年七月十七日誠泰銀信卡字第Ｏ八八五號函、簽帳單、掛失紀錄、中國信託
    商業銀行股份有限公司九十一年七月十二日函及簽帳單、消費明細表、慶豐商業
    銀行股份有限公司函及簽帳單可證，又證人即新安通訊城門市店員陳勤衍於警詢
    中指訴：我任職於中和市○○路三十六、三十八號之新安通訊城門市小姐，經我
    當場指認，是丙○○於九十年三月八日到通訊行刷卡購買遠傳易付卡補充卡（見
    偵一卷第四七頁）；證人及百麗旅社副理黃生於警詢中指訴：九十年二月下旬，
    有一名叫王志華的男子，陪同丙○○來住宿，表明要住一陣子，丙○○住到三月
    九日才退房，這段期間，丙○○的朋友常進出，其中丁○○最常來找她，三月八
    日甲○○信用卡，在我們飯店遭盜刷兩筆各四千元，是誰刷的我不清楚，我只能
    確定是丙○○的房間刷的住宿費用等語（見偵一卷第五十二頁），又被告丙○○
    於警詢中亦坦承盜刷犯行（見偵一卷第十八頁），並經證人甲○○、乙○○結證
    述其信用卡放在車上遭竊並遭盜刷之情節相符，其犯行堪予認定。
三、丁○○坦承脫逃犯行，復經證人賴家和、翁慧君於警詢中指述明確（見偵一卷第
    三十頁至三十三頁），其脫逃犯行堪予認定。被告雖辯稱係遭海山分局警員刑求
    ，受不了才逃跑，且本院向台灣台北看守所函詢，該所之新收被告內外傷紀錄表
    ，確實記載被告背面有內傷、正面臉部有傷，胸、腹部有內外傷，右手、左手手
    腕都有外傷，然被告於四月七日晚間九時四十五分脫逃，至翌日（四月八日）凌
    晨五時三十分許為台北縣政府警察局新店分局查獲為止，均隻身在外，尚難以四
    月八日入所時身上有傷，推論其係四月七日受警察刑求所致，其所辯尚難採信。
四、
  (一)被告丙○○係犯刑法第三百二十條第一項之竊盜罪（公訴人另認被告涉犯刑法第
    三百五十四條之毀損罪，然此部份告訴乃論之罪，未據被害人甲○○提出告訴，
    因與竊盜罪有牽連犯裁判上一罪關係，爰不另為不受理之諭知）、第三百三十九
    條第一項之詐欺取財罪（被告連續犯詐欺取財、詐欺得利罪，時間緊接，所犯罪
    名相同，顯係出於概括之犯意為之，為連續犯，爰依刑法第五十六條之規定以一
    情節較重之詐欺取財罪論處，並加重其刑）及第二百十六條、第二百十條之行使
    偽造私文書罪（被告偽造文書後，復持以行使，其偽造之低度行為為行使之高度
    行為吸收。又被告連續行使偽造私文書，時間緊接，所犯罪名相同，顯係出於概
    括之犯意為之，為連續犯，爰依刑法第五十六條之規定以一罪論，並加重其刑。
    ）公訴人認被告丙○○係犯刑法第三百二十一條第一項第三款之攜帶兇器竊盜罪
    ，惟同案被告丁○○供述：我是用地上撿來的石頭砸破車窗玻璃，我沒有帶螺絲
    起子，汽車音響我是徒手拔出來的等語，被告丙○○根本否認有把風行為，起訴
    書亦未載有螺絲起子扣案，是尚無證據證明被告有攜帶兇器之行為，應變更起訴
    法條為刑法第三百二十條第一項之竊盜罪。又其所犯竊盜罪、連續詐欺取財罪與
    連續行使偽造文書罪間，有方法、結果之牽連關係，為牽連犯，應從一重之連續
    行使偽造私文書罪處斷。被告丙○○與丁○○間具有犯意聯絡及行為分擔，均係
    共同正犯，應依共同正犯論處。被告丙○○、丁○○前分別因偽造文書、贓物案
    件，經台灣高等法院八十八年度上易字第三二Ｏ九號、本院八十七年訴字第三八
    Ｏ號判決判處有期徒刑五月、六月確定，於八十八年十二月十三日、八十七年十
    月九日易科罰金執行完畢，有台灣高等法院被告全國前案紀錄表在卷可稽，其等
    於五年內再犯本件有期徒刑以上之罪，為累犯，均依法加重其刑。爰審酌被告貪
    圖小利，竊取他人財物後盜刷信用卡消費之犯罪動機、目的、手段，犯罪時所受
    之刺激及其品性、生活狀況、智識程度、犯罪所得財物、利益約兩萬七千元，損
    害非輕，及犯罪後坦承部分犯行，態度尚可等一切情狀，量處如主文所示之刑。
    信用卡簽帳單商店存根聯，非屬被告所有，又持卡人存根聯，雖屬被告所有，然
    未據扣案，亦無證據證明上存在，均不沒收，然其上偽造之「甲○○」、「乙○○」署押，均應依刑法第二百十九條之規定沒收。
  (二)被告丁○○係犯刑法第一百六十一條第一項之脫逃罪。爰審酌被告脫逃之犯罪動
    機、目的、手段，及犯罪後坦承犯行，態度尚可等一切情狀，量處如主文所示之
    刑，並諭知易科罰金之折算標準。
據上論斷，應依刑事訴訟法第二百九十九條第一項前段、第三百條，刑法第二十八條
、第五十六條、第一百六十一條第一項、第二百十六條、第二百十條、第三百二十條
第一項、第三百三十九條第一項、第四十七條、第五十五條、第四十一條第一項前段
、第二百十九條，罰金罰鍰提高標準條例第一條前段、第二條，判決如主文。
本案經檢察官陳孟黎提起公訴，檢察官蔡顯鑫到庭執行職務。
中      華      民      國    九十二    年      四      月     三十     日
                                            法  官  蕭  一  弘
右正本證明與原本無異。
如不服本判決，應於判決送達後十日內，向本院提出上訴狀。
                                            書記官  郭  玉  芬
中      華      民      國    九十二    年      四      月     三十     日
附錄法條
刑法第一百六十一條
依法逮捕、拘禁之人脫逃者，處一年以下有期徒刑。
損壞拘禁處所械具或以強暴、脅迫犯前項之罪者，處五年以下有期徒刑。
聚眾以強暴、脅迫犯第一項之罪者，在場助勢之人，處三年以上、十年以下有期徒刑
；首謀及下手實施強暴、脅迫者，處五年以上有期徒刑。
前三項之未遂犯罰之。
刑法第二百十條
偽造、變造私文書，足以生損害於公眾或他人者，處五年以下有期徒刑。
刑法第二百十六條
行使第二百十條至第二百十五條之文書者，依偽造、變造文書或登載不實事項或使登
載不實事項之規定處斷。


司法院資訊處製作；財團法人民間司法改革基金會備份。
